---
title: "Analisis Data nafld menggunakan Analisis Survival"
output: html_notebook
---
### Deskripsi Data
Data nafld1 merupakan data yang berisi data dari studi populasi penyakit hati berlemak non-alkohol (NAFLD). Subjek dengan kondisi dan serangkaian subjek kontrol yang cocok diikuti ke depan untuk kondisi metabolik, titik akhir jantung, dan kematian.

Variabel yang digunakan dalam analisis ini adalah

id: id subjek <br/>
Age: umur  <br/>
Male:  0= perempuan, 1= laki-laki  <br/>
Weight: berat badan  <br/>
Height: tinggi badan  <br/>
Bmi: index massa tubuh  <br/>
Case.id: id dari data NAFLD  <br/>
Futime: waktu ke kejadian kematian atau followpu terakhir  <br/>
Status:  0 = hidup, 1= dead. (0=tersensor)

```{r echo=TRUE}
## Load Package
library(survival)
library(survminer)
library(concordance)
options(scipen=999)
```

```{r echo=TRUE}
## Load data
data(nafld)
head(nafld1)
df = nafld1
head(df)
```

### Kurva Kaplan Meyer
Kurva kaplan meyer menggambarkan banyaknya kematian di setiap titik-titik waktu.Berikut merupakan cara membuat tabel kaplan meyer secara mandiri manual.
```{r echo=TRUE}
### Tabel Kaplan Meyer
fit <- survfit(Surv(futime, status)~1, data = df)
surv_table <- data.frame(time=fit$time,
                         n_risk=fit$n.risk,
                         n_event=fit$n.event,
                         n_censor=fit$n.censor,
                         sur_prob=fit$surv)
surv_table
```

```{r echo=TRUE}
### Kurva Kaplan Meyer
plot(x=surv_table$time,
     y=surv_table$sur_prob,
     type="l", 
     ylab="survival probability",
     xlab="time")
```


```{r echo=TRUE}
### Kurva Kaplan meyer
ggsurvplot(fit,
           ggtheme = theme_bw(),
           palette="blue",
           legend="none",
           xlab = "Time in Days") +
  ggtitle("Kaplan Meier Curve nafld")
```


### Kurva Kaplan Meyer (breakdown berdasarkan data kategori)
Kurva kaplan meyer juga bisa membandingkan apakah terdapat perbedaan survival antara dua kelas. Contohnya gender, apakah terdapat perbedaan survival antara perempuan dan laki-laki.

```{r echo=TRUE}
fit2 <- survfit(Surv(futime, status)~male, data = df)
ggsurvplot(fit2,
           pval = TRUE,
           ggtheme = theme_bw(),
           palette = c("red","blue"),
           legend="left",
           legend.labs = c("Male", "Female"),
           xlab = "Time in Days") +
  ggtitle("Kaplan Meier Curve Lung Dataset")
```

Karena pvalue = 0.00078 < 0.05 maka dapat dikatakan bahwa terdapat perbedaan waktu kejadian kematian perrempuan dan laki-laki.


### Model Cox Proportional Hazard
Merupakan model regresi yang digunakan untuk mengidentifikasi hubungan antara waktu survival dan satu atau lebih variabel prediktor.
```{r echo=TRUE}
options(scipen=999)
df$male <- as.factor(df$male) # convert to dummy variable
model_coxph <- coxph (Surv(futime, status) ~ age + male + weight +  height +
                       bmi,data=df)

summary(model_coxph)
```

Jika pvalue < 0.05 maka dapat dikatakan bahwa variabel tersebut mempengaruhi waktu survival. Sehingga variabel yang mempenagaruhi adalah umur dan jenis kelamin.

### Survival Model Regresion
Model Coxph merupakan semi-parametrik model, artinya variabel waktu survival tidak diasumsikan berdistribusi tertentu. Sedangkan suvreg adalah model parametrik yang mengasumsikan bahwa waktu survival mengikuti distribusi tertentu.

```{r echo=TRUE}
options(scipen=999)
df$male <- as.factor(df$male) # convert to dummy variable
model_exp <- survreg(Surv(futime, status) ~ age + male + weight +  height +
                        bmi,dist="exponential",data=df)

summary(model_exp)
```

Jika pvalue < 0.05 maka dapat dikatakan bahwa variabel tersebut mempengaruhi waktu survival. Sehingga variabel yang mempenagaruhi adalah umur dan jenis kelamin. Dapat dikatakan bahwa model tersebut menghasilkan keputussan yang sama.

### Concordance
merupakan suatu metrik untuk mengevaluasi prediksi. Concordance berkisar antara 0 dan 1. Jika Concordance = 0 maka prediksi salah semua, sedangkan Concordance = 1 maka prediksi sangat tepat. 

```{r echo=TRUE}
concordance(model_coxph)
```
Karena nilai concordance = 0.8281 (mendekati 1) maka dapat dikatakan bahwa pediksi cukup bagus (ketepatan prediksi sebesar 82%).


```{r echo=TRUE}
concordance(model_exp)
```

Karena nilai concordance = 0.8281 (mendekati 1) maka dapat dikatakan bahwa pediksi cukup bagus (ketepatan prediksi sebesar 82%).