---
title: "Survival Analysis for data nafld"
author: "ARofiqi Maulana"
date: "1/9/2022"
output: html_document
---

```{r setup, include=FALSE}
knitr::opts_chunk$set(echo = TRUE)
```

## 1. Load Package
```{r package}
library(survival)
library(ggplot2)
library(ggpubr)
library(survminer)
library(concordance)
options(scipen=999)
```

## 2. Load Data

```{r view data}

data(nafld)
head(nafld1)
head(nafld2)
head(nafld3)
df = nafld1
head(df)
```

## 3. Survival Plot
### 3.1 Membuat Survive Table
Variabel tersensor adalah status. status bernilai 0 artinya dia tersensor.

```{r surv_table}
fit <- survfit(Surv(futime, status)~1, data = df)
surv_table <- data.frame(time=fit$time,
                         n_risk=fit$n.risk,
                         n_event=fit$n.event,
                         n_censor=fit$n.censor,
                         sur_prob=fit$surv)
head(surv_table)
```

### 3.2 Membuat Kurva Survival
Kurva yang menunjukkan peluang survive di setiap waktunya. Berdasarkan Grafik di bawah ini, dapat dikatakan bahwa peluang survive penderita penyakit paru-paru menurun seiring waktu berjalan.

```{r plot survival}
plot(x=surv_table$time,
     y=surv_table$sur_prob,
     type="l", 
     ylab="survival probability",
     xlab="time")
```

## 4. Kurva Kaplan Meyer
Jika variabel yang diteliti bertipe kategori, maka digunakan kurva kaplan Meyer. Fungsinya untuk mengetahui apakah terdapat perbedaan survival diantara kategori tersebut. Dalam penelitian ini, ingin diketahui apakah penyakit paru-paru tergantung dari jenis kelaminnya.

```{r ggplot survival}
ggsurvplot(fit,
           surv.median.line = "hv",
           ggtheme = theme_bw(),
           palette="blue",
           legend="none",
           xlab = "Time in Days") +
ggtitle("Kaplan Meier Curve nafld")
```

```{r perbandingan 2 kategori}
fit2 <- survfit(Surv(futime,status)~male,data=df)
surv_table <- data.frame(time=fit2$time,
                         n_risk=fit2$n.risk,
                         n_event = fit2$n.event,
                         n_censor = fit2$n.censor,
                         sur_prob=fit2$surv)
head(surv_table)
```

```{r predict fit}
fit2 <- survfit(Surv(futime, status)~male, data = df)

ggsurvplot(fit2,
           pval = TRUE,
           surv.median.line = "hv",
           ggtheme = theme_bw(),
           palette = c("red","blue"),
           legend="left",
           legend.labs = c("Male", "Female"),
           xlab = "Time in Days") +
  ggtitle("Kaplan Meier Curve Lung Dataset")
```

## 5. Regresi Cox Proportional Hazard
Jika kaplan meyer hanya untuk variabel kategorik, maka model regresi cox proportional hazard bisa dari variabel numerik maupun kategorik (Lauaknya regresi linier berganda.).

```{r cox hazard}
options(scipen=999)
df$male <- as.factor(df$male) # convert to dummy variable
model_coxph <- coxph (Surv(futime, status) ~ age + male + weight +  height +
                        bmi,data=df)

summary(model_coxph)
```
## 6. Model Survival Dengan Disribusi Exponensial
```{r surv_exp}
options(scipen=999)
df$male <- as.factor(df$male) # convert to dummy variable
model_exp <- survreg(Surv(futime, status) ~ age + male + weight +  height +
                       bmi,dist="exponential",data=df)

summary(model_exp)
```

## 7. Metrik Evaluation
```{r eval}
concordance(model_coxph)
concordance(model_exp)
```

